Inventaris van kaarten en tekeningen behorende tot het archief van het ministerie van Koloniën, (1702) 1814-1963
Nationaal Archief, Den Haag
- Nederland, overzeese gebiedsdelen en handelsposten, inclusief verbindingen hiermee, I
  - Azië, 4
    - Indische archipel, 4.A
      - Sumatra en omliggende eilanden, 4.A.4
        - Hydrografische kaarten, 4.A.4.3
          - Oostkust Sumatra. Blad II, III, V-VII. Opgenomen met Hr.Ms. opnemingsvaartuigen Blommendal en Melvill van Carnbee in 1890-1896 door R.O.J. Verschoor, G.F. Tijdeman, J.H. van Hoogstraten en W. Naudin ten Cate. Uitgave van het ministerie van marine, Afdeling Hydrografie, Den Haag, Batavia.
            - Blad VII., 1427.3
            - Blad II, 1427.4
            - Blad III, 1427.5
            - Blad VI, 1427.6
          - Noord-westkust Sumatra van Roesa tot de Bocht van Pedir. Samengesteld op het Hydrografisch Bureau, Batavia. Herziene uitgave., 1893; 1458.1; 1 blad; Schaal 1:150.000.
            Zie ook inv. nr. 1341.
          - Noord-westkust Sumatra van Roesa tot de Bocht van Pedir. Samengesteld op het Hydrografisch Bureau, Batavia. Herziene uitgave., ca. 1893; 1458.2; 1 blad; Schaal 1:150.000.
            Zie ook inv. nr. 1458.
          - Sumatra's Oostkust. Monden der Koealoe- en Panei-rivieren. Trigono-metrisch opgenomen in 1892 met Hr.Ms. opnemingsvaartuig Melvill van Carnbee. Litho., 1893; 1460; 1 blad; Schaal 1:60.000.
            Behoort bij verbaal van 29 jan. 1894 nr. 37.
          - Noordkust Sumatra van de Bocht van Pedir tot Diamantpunt. Samengesteld op het Hydrografisch Bureau, Batavia. Litho., 1893; 1461; 1 blad; Schaal 1:250.000.
          - Noordelijk gedeelte Sumatra. Samengesteld op het Hydrografisch Bureau, Batavia. Litho., 1893; 1462; 1 blad; Schaal 1:1.000.000.
          - Noordoostkust van Sumatra van Diamantpunt tot Hoek Tamiang. Samengesteld op het Hydrografisch Bureau, Batavia. Litho., 1893; 1465; 1 blad; Schaal 1:250.000.
          - Westkust Sumatra van Roesa tot Melaboe. Samengesteld op het Hydrografisch Bureau in 1888, Batavia., 1894; 1472; 1 blad; Schaal 1:250.000.
            Zie ook inv. nr. 1340. Behoort bij verbaal van 23 juni 1894 nr. 4.
          - Koninginne Baai met Emma Haven. Trigonometrisch opgenomen door luitenant ter zee J.H. Calmeijer in 1888. Litho. Met aantekeningen., 1894; 1478; 1 blad; Schaal 1:10.000.
          - Kaart van het eiland Weh. Opgenomen door de Topografische Dienst. Uitgave van het Topografisch Bureau, Batavia., 1895; 1504.1-1504.4; 4 bladen; Schaal 1:20.000.
            - Blad 1, 1504.1
            - Blad 2, 1504.2
            - Blad 3, 1504.3
            - Blad 4, 1504.4
          - Oostkust Sumatra. Mond der Rokan-rivier. Opgenomen in 1893 met Hr. Ms. opnemingsvaartuig Blommendal. Uitgave van het ministerie van marine, Afdeling Hydrografie. Gedrukt te Amsterdam., 1895; 1489; 1 blad; Schaal 1:100.000.
          - Noordkust Sumatra. Noordkust Weh. Uitgave van het ministerie van marine, Afdeling Hydrografie., 1896; 1512; 1 blad; Schaal 1:15.000. Opgenomen in 1893.
          - Ankerplaatsen en mondingen van rivieren op de Noord- en Oostkust van Sumatra. Blad 1. Diverse schalen. Uitgave van het ministerie van marine, Afdeling Hydrografie, Den Haag., 1896; 1513A-1513B; 1 blad
            Zie ook inv. nr. 1323.
            - Exemplaar 1, 1513A
            - Exemplaar 2, 1513B
          - Ankerplaatsen en mondingen van rivieren op de Noord- en Oostkust van Sumatra. Blad 2. Diverse schalen. Opgenomen 1875-1892. Uitgave van het ministerie van marine, Afdeling Hydrografie, Den Haag. Uitgave van Roeloffzen en Hübner te Amsterdam., 1896; 6581; 1 blad
          - Noordelijk Gedeelte Sumatra. Samengesteld op het Hydrografisch Bureau, Batavia. Uitgegeven in 1893. Gedrukt te Amsterdam. Herziene uitgave., 1897; 1538; 1 blad; Schaal 1:1.000.000.
            Behoort bij verbaal van 16 nov. 1897 nr. 34.
          - Westkust Sumatra. Priaman tot Indrapoera. Voorlopige kaart. Uitgave van het ministerie van marine, Afdeling Hydrografie, Den Haag, 1897. Gedrukt te Amsterdam., 1898; 1542; 1 blad; Schaal 1:250.000.
          - Oostkust Sumatra. Mond der Langkat rivier. Opgenomen met Hr.Ms. Sumbawa in 1897. Uitgave van het ministerie van marine, Afdeling Hydrografie, Den Haag. Gedrukt te Amsterdam., 1898; 1543; 1 blad; Schaal 1:40.000.
          - Oostkust Sumatra. Mond der Palembang of Moesi Rivier. Opgenomen met Hr.Ms. Java in 1897 .Uitgave van het ministerie van marine, Afdeling Hydrografie, Den Haag. Gedrukt te Amsterdam. Met correctieblad., 1898-1900; 1544.1-1544.2; 2 bladen; Schaal 1:40.000.
            - Blad 1, 1544.1
            - Blad 2, 1544.2
          - Westkust Sumatra. Melaboe tot Singkel. Samengesteld in 1897. Uitgave van het ministerie van marine, Afdeling Hydrografie, Den Haag. Gedrukt te Amsterdam., 1898; 1557; 1 blad; Schaal 1:250.000.
          - Oostkust Sumatra. Aroe-baai. Opgenomen in 1890 met Hr.Ms. opnemingsvaartuig Melvill van Carnbee door G.F. Tijdeman. Uitgave in 1898 van het ministerie van marine, Afdeling Hydrografie, Den Haag. Herziene uitgave. Gedrukt te Amsterdam., 1563; 1 blad; Schaal 1:60.000.
            Zie ook inv. nr. 1403.
          - Oostkust Sumatra. Monden der Palembang en Banjoe Asin Rivieren. Opgenomen met Hr.Ms. Java en Pontianak in 1897. Uitgave van het ministerie van marine, Afdeling Hydrografie, Den Haag. Gedrukt te Amsterdam., 1898; 1569.1-1569.2; 1 blad; Schaal 1:60.000.
            - Exemplaar 1, 1569.1
            - Exemplaar 2, 1569.2
          - Westkust Sumatra. Padang tot Vlakkehoek. Samengesteld in 1897. Uitgave van het ministerie van marine, Afdeling Hydrografie, Den Haag. Gedrukt te Amsterdam., 1898; 1570.1; 1 blad; Schaal 1:1.000.000.
          - Westkust Sumatra. Priaman tot Indrapoera. Samengesteld in 1897. Uitgave van het ministerie van marine, Afdeling Hydrografie, Den Haag. Gedrukt te Amsterdam., 1898; 1573.1; 1 blad; Schaal 1:250.000.
            Zie ook inv. nr. 1542.
          - Oostkust Sumatra. Palembang Rivier van P. Pajoeng tot Palembang. Opgenomen in 1899 met Hr.Ms. Edi. Uitgave van het ministerie van marine, Afdeling Hydrografie, Den Haag., 1900; 1622; 1 blad; Schaal 1:40.000.
          - Oostkust Sumatra. Monden der Indragiri-Rivier. Opgenomen in 1899 met Hr.Ms. opnemingsvaartuigen Blommendal en Van Gogh. Uitgave van het ministerie van marine, Afdeling Hydrografie, Den Haag., 1901; 1660; 1 blad; Schaal 1:125.000.
            Behoort bij verbaal van 14 mei 1901 nr. 38.
          - Oostkust Sumatra. Mond der Djambi Rivier (Koeala Nioer). Opgenomen in 1900 met Hr.Ms. opnemingsvaartuig Van Gogh. Uitgave van het ministerie van marine, Afdeling Hydrografie, Den Haag., 1901; 1661; 1 blad; Schaal 1:40.000.
          - Westkust Sumatra. Simaloer. Uitgave van het ministerie van marine, Afdeling Hydrografie, Den Haag., 1901; 1677; 1 blad; Schaal 1:175.000.
          - Sumatra (Noordelijk Gedeelte). Samengesteld uit Nederlandse en Engelse bronnen in 1901. Uitgave van het ministerie van marine, Afdeling Hydrografie, Den Haag. Gedrukt te Haarlem., 1902; 1690; 1 blad; Schaal 1:1.000.000.
          - Vaarwaters op de Oostkust van Sumatra en in den Lingga Archipel. Opgenomen in 1896-1897. Diverse schalen. Uitgave van het ministerie van marine, Afdeling Hydrografie, Den Haag. Gedrukt te Haarlem., 1902; 1704.2; 1 blad
          - Westkust Sumatra. Hoek Biang tot Padang. Samengesteld in 1902. Uitgave van het ministerie van marine, Afdeling Hydrografie, Den Haag. Gedrukt te Haarlem., 1903; 1714; 1 blad; Schaal 1:250.000.
            Behoort bij verbaal van 20 juli 1903 nr. 31.
          - Oostkust Sumatra. Mond der Langkat Rivier. Opgenomen met S.S. Brak in 1903. Uitgave van het ministerie van marine, Afdeling Hydrografie, Den Haag., 1904; 1761; 1 blad; Schaal 1:40.000.
          - Oostkust Sumatra. Mond der Deli-rivier. Opgenomen met Hr.Ms. opnemingsvaartuig Melvill van Carnbee in 1890, aangevuld met latere gegevens. Uitgave van het ministerie van marine, Afdeling Hydrografie, Den Haag., 1904; 1731; 1 blad; Schaal 1:40.000.
            Zie ook inv. nr. 1385.
          - West-Sumatra. Reede van Padang en de Koninginne-baai. Samengesteld in 1903. Uitgave van het ministerie van marine, Afdeling Hydrografie, Den Haag. Gedrukt te Haarlem., 1904; 1735; 1 blad; Schaal 1:25.000.
          - Vaarwaters en Ankerplaatsen op de Westkust van Sumatra en nabijliggende eilanden. Blad I t/m VI. Uitgave van het ministerie van marine, Afdeling Hydrografie, Den Haag. Met correctiebladen., 1904-1909; 1737.1-1737.6; 6 bladen
            - Blad I, 1737.1
            - Blad II, 1737.2
            - Blad III: behoort bij verbaal van 5 mei 1904 nr. 49., 1737.3
            - Blad IV, 1737.4
            - Blad V, 1737.5
            - Blad VI, 1737.6
          - Oostkust Sumatra. Langsar-baai. Opgenomen met Hr.Ms. Siboga in 1903. Uitgave van het ministerie van marine, Afdeling Hydrografie, Den Haag., 1904; 1751; 1 blad; Schaal 1:40.000.
          - Westkust Sumatra. Simaloer. Uitgave van het ministerie van marine, Afdeling Hydrografie, Den Haag., 1904; 1755; 1 blad; Schaal 1:175.000.
          - Oostkust Sumatra. Straat Banka tot Noordwachter. Uitgave van het ministerie van marine, Afdeling Hydrografie, Den Haag. Gedrukt te Amsterdam., 1905; 1785.1; 1 blad; Schaal 1:500.000.
          - Oostkust Sumatra. Asahan-rivier tot Singapoera. Samengesteld in 1905 uit Nederlandse en Engelse opnemingen. Uitgave van het ministerie van marine, Afdeling Hydrografie, Den Haag. Gedrukt te Haarlem., 1906; 1793.1; 1 blad; Schaal 1:500.000.
          - Oostkust Sumatra. Diamant Punt tot Asahan-rivier. Samengesteld in 1905 uit Nederlandse en Engelse opnemingen. Uitgave van het ministerie van marine, Afdeling Hydrografie, Den Haag. Gedrukt te Haarlem., 1906; 1794; 1 blad; Schaal 1:500.000.
          - Westkust Sumatra. Vaarwaters naar Padang. Samengesteld 1905. Uitgave van het ministerie van marine, Afdeling Hydrografie, Den Haag. Gedrukt Haarlem., 1906; 1795.1; 1 blad; Schaal 1:100.000.
          - Oostkust Sumatra. Singapoera tot Straat Banka. Samengesteld in 1905 uit Nederlandse en Engelse opnemingen. Uitgave van het ministerie van marine, Afdeling Hydrografie, Den Haag. Gedrukt te Amsterdam., 1906; 1807A; 1 blad; Schaal 1:500.000.
          - Noordkust Sumatra. Straten nabij Noordwesthoek Atjeh. Voorlopige kaart. Opgenomen in 1906 met Hr.Ms. Flores. Rede Oleh-leh naar de opnemingen in 1875. Uitgave van het ministerie van marine, Afdeling Hydrografie, Den Haag. Voorlopige uitgave., 1815; 1 blad; Schaal 1:30.000.
          - Oostkust Sumatra. Samengesteld uit Nederlandse en Engelse opnemingen. Uitgave van het ministerie van marine, Afdeling Hydrografie, Den Haag., 1906-1926.; 1812A-1812E; 5 bladen; Schaal 1:200.000.
            - Blad I: Diamant-Punt tot Deli-rivier. Samengesteld 1912. Uitgave 1913, 1812A
            - Blad II: Deli tot Asahan-rivier. Uitgave 1907, 1812E
            - Blad III: Asahan-rivier tot Straat Roepat. Uitgave 1907, 1812D
            - Blad IV: Straat Roepat to Tg.Parit (eiland Bengkalis). Uitgave 1906., 1812C
            - Blad VI: Vaarwaters nabij de eilanden Bengkalis en Padang. Opgenomen in 1893-94. Uitgave 1926., 1812B
          - Oostkust Sumatra. Langsar-Baai. Opgenomen met Hr.Ms. opnemingsvaartuig Van Gogh. Uitgave van het ministerie van marine, Afdeling Hydrografie, Den Haag., 1908; 1858; 1 blad
          - Oostkust Sumatra. Mond der Asahan-Rivier. Opgenomen in 1891 met Hr.Ms. opnemingsvaartuig Melvill van Carnbee. Uitgave Batavia 1892. Herziene uitgave van het ministerie van marine, Afdeling Hydrografie, Den Haag., 1909; 1906; 1 blad; Schaal 1:40.000.
            Zie ook inv. nr. 1445.
          - Oostkust Sumatra. Monden der Toelang Bawang- en Mesoedji-rivieren. Uitgave van het ministerie van marine, Afdeling Hydrografie, Den Haag. Opgenomen met Hr.Ms. opnemingsvaartuig Lombok. Met inzetten: Mond der Toelang Bawang Rivier (1:50.000); Mond der Mesoedji rivier (1:50.000), 1909; 1920; 1 blad; Schaal 1:100.000.
          - Oostkust Sumatra. Monden der Koealoe- en Panai-rivieren. Herziene uitgave van het ministerie van marine, Afdeling Hydrografie, Den Haag.Opgenomen met Hr.Ms. opnemingsvaartuig Melvill van Carnbee. Uitgave Batavia, 1893., 1909; 1921; 1 blad; Schaal 1:60.000.
            Zie ook inv. nr. 1460.
          - Oostkust Sumatra. Siak-rivier van den mond tot Siak. Herziene uitgave van het ministerie van marine, Afdeling Hydrografie, Den Haag. Opgenomen met Hr.Ms. opnemingsvaartuig Melvill van Carnbee. Uitgave Batavia, 1894., 1909; 1922; 1 blad; Schaal 1:30.000.
          - Westkust Sumatra. Batoe-eilanden. Vaarwaters nabij en beoosten Eiland Pini. Opgenomen met Hr.Ms. opnemingsvaartuig Van Gogh in 1907-1908. Uitgave van het ministerie van marine, Afdeling Hydrografie, Den Haag. Gedrukt te Haarlem., 1910; 1927.1; 1 blad; Schaal 1:100.000.
          - Westkust Sumatra. Vaarwaters naar Padang. Opgenomen met Hr.Ms. opnemingsvaartuig Van Gogh in 1909. Herziene uitgave van het ministerie van marine, Afdeling Hydrografie, Den Haag. Gedrukt te Haarlem., 1910; 1795.2; 1 blad; Schaal 1:100.000.
            Zie ook inv. nr. 1795.1
          - Westkust Sumatra. Batoe-eilanden. Opgenomen met Hr.Ms. opnemingsvaartuig Van Gogh in 1908. Uitgave van het ministerie van marine, Afdeling Hydrografie, Den Haag. Gedrukt te Amsterdam., 1910; 1938; 1 blad; Schaal 1:100.000.
          - Westkust Sumatra. Vaarwaters en Ankerplaatsen nabij en bezuiden de Batoe-eilanden. Opgenomen met Hr.Ms. opnemingsvaartuig Van Gogh in 1908-1909. Uitgave van het ministerie van marine, Afdeling Hydrografie, Den Haag. Gedrukt te Amsterdam., 1910; 1939; 1 blad
          - Oostkust Sumatra. Mond der Djambi-Rivier (Koeala Nioer). Opgenomen in 1909 met Hr.Ms. opnemingsvaartuig Lombok. Uitgave van het ministerie van marine, Afdeling Hydrografie, Den Haag., 1910; 1950; 1 blad; Schaal 1:40.000.
            Zie ook inv. nr. 1661.
          - Oostkust Sumatra. Djambi-rivier (Batang Hari). Van Moeara Sabak tot Boven Djambi. Opgenomen met Hr.Ms. opnemingsvaartuig Lombok in 1909. Uitgave van het ministerie van marine, Afdeling Hydrografie, Den Haag., 1910; 1951; 1 blad; Schaal 1:40.000.
          - Westkust Sumatra. Priaman tot Indrapoera. Samengesteld in 1897. Uitgave van het ministerie van marine, Afdeling Hydrografie, Den Haag. Gedrukt te Amsterdam. Herziene uitgave., 1911; 1573.2; 1 blad; Schaal 1:250.000.
            Zie ook inv. nrs. 1542 en 1573.1
          - Oostkust Sumatra. Djambi-rivier (Batang Hari). Van Boven Djambi tot Koeboe Kandang. Opgenomen met Hr.Ms. opnemingsvaartuig Lombok in 1910. Uitgave van het ministerie van marine, Afdeling Hydrografie, Den Haag., 1952; 1 blad; Schaal 1:40.000.
          - Oostkust Sumatra. Monden der Koealoe- en Panairivier. Opgenomen met Hr.Ms. opnemingsvaartuig Lombok in 1910. Uitgave van het ministerie van marine, Afdeling Hydrografie, Den Haag., 1911; 1968; 1 blad; Schaal 1:60.000.
          - Westkust Sumatra. Ilir tot Temang. Opgenomen met Hr.Ms. Van Gogh in 1909-1910. Uitgave van het ministerie van marine, Afdeling Hydrografie, Den Haag., 1911; 1969; 1 blad; Schaal 1:100.000.
          - Westkust Sumatra. Temang tot Padang. Opgenomen met Hr.Ms. opnemingsvaartuig Van Gogh in 1907-1909. Uitgave van het ministerie van marine, Afdeling Hydrografie, Den Haag. Gedrukt te Haarlem., 1911; 1970; 1 blad; Schaal 1:250.000.
          - Oostkust Sumatra. Mond der Deli-rivier. Opgenomen met Gouvernements Stoomschip Dog in 1905. Aangevuld met vroegere opnemingen. Uitgave van het ministerie van marine, Afdeling Hydrografie, Den Haag., 1911; 1984; 1 blad; Schaal 1:40.000.
          - Vaarwaters en Ankerplaatsen op de Westkust van Sumatra. (Singkel tot Taboejoeng). Opgenomen met Hr.Ms. opnemingsvaartuig Van Gogh in 1909-1910. Uitgave van het ministerie van marine, Afdeling Hydrografie, Den Haag. Gedrukt te Amsterdam., 1911; 1985.1; 1 blad
          - Vaarwaters en Ankerplaatsen op de Westkust van Sumatra (Taboejoeng tot Padang). Opgenomen met Hr.Ms. opnemingsvaartuig Van Gogh in 1907-1909. Uitgave van het ministerie van marine, Afdeling Hydrografie, Den Haag. Gedrukt te Haarlem., 1911; 1986; 1 blad
          - Westkust Sumatra. Sibolga tot Ilir. Opgenomen met Hr.Ms. opnemingsvaartuig Van Gogh in 1909-1910. Uitgave van het ministerie van marine, Afdeling Hydrografie, Den Haag. Gedrukt te Haarlem., 1911; 1987; 1 blad; Schaal 1:100.000.
          - Westkust Sumatra. Singkel tot Sibolga. Opgenomen met Hr.Ms. opnemingsvaartuig Van Gogh in 1909-1910. Uitgave van het ministerie van marine, Afdeling Hydrografie, Den Haag. Gedrukt in Haarlem., 1911; 2002; 1 blad; Schaal 1:100.000.
          - Oostkust Sumatra. Mond der Asahan-Rivier. Opgenomen met Hr.Ms. opnemingsvaartuig Soembawa in 1911. Uitgave van het ministerie van marine, Afdeling Hydrografie, Den Haag., 2017; 1 blad; Schaal 1:40.000.
          - Westkust Sumatra. Vaarwaters en ankerplaatsen nabij het eiland Nias. Blad I en II. Opgenomen met Hr.Ms. opnemingsvaartuig Van Gogh in 1910-1911. Uitgave van het ministerie van marine, Afdeling Hydrografie, Den Haag. Gedrukt te Amsterdam., 1912; 2040.1-2040.2; 2 bladen
            - Blad I, 2040.1
            - Blad II, 2040.2
          - Westkust Sumatra. Nias. Opgenomen met Hr.Ms. opnemingsvaartuig Van Gogh in 1910-1911. Uitgave van het ministerie van marine, Afdeling Hydrografie, Den Haag. Gedrukt te Haarlem., 1912; 2043.1-2043.2; 2 bladen; Schaal 1:100.000.
            - Noordblad, 2043.1
            - Zuidblad, 2043.2
          - Westkust Sumatra. Sibolga tot Temang en eiland Nias. Opgenomen met Hr.Ms. opnemingsvaartuig Van Gogh in 1909-1911. Uitgave van het ministerie van marine, Afdeling Hydrografie, Den Haag. Gedrukt te Haarlem., 1912; 2051.1; 1 blad; Schaal 1:250.000.
          - Noordkust Sumatra. Eiland Wè. Uitgave van het ministerie van marine, Afdeling Hydrografie, Den Haag. Gedrukt te Amsterdam., 1912; 2052; 1 blad; Schaal 1:50.000.
          - Oostkust Sumatra. Straat Banka tot Noordwachter. Samengesteld in 1905. Uitgave van het ministerie van marine, Afdeling Hydrografie, Den Haag. Gedrukt te Amsterdam. Herziene uitgave., 1913; 1785.2; 1 blad; Schaal 1:500.000.
            Zie ook inv. nr. 1785.1 en 1785.3
          - Oostkust Sumatra. Monden der Langkat rivier. Uitgave van het ministerie van marine, Afdeling Hydrografie, Den Haag., 1913; 2056; 1 blad; Schaal 1:40.000.
          - Oostkust Sumatra. Palembang-rivier. P. Pajoeng tot Palembang. Opgenomen met Hr.Ms. opnemingsvaartuigen Edi in 1899 en Lombok in 1910. Uitgave van het ministerie van marine, Afdeling Hydrografie, Den Haag., 1913; 2058.1; 1 blad; Schaal 1:40.000.
            Zie ook inv. nr. 1622.
          - Westkust Sumatra. Singkel tot Padang en nabijliggende eilanden. Opgenomen met Hr.Ms. opnemingsvaartuig Van Gogh in 1907-1911. Uitgave van het ministerie van marine, Afdeling Hydrografie, Den Haag. Gedrukt te Haarlem., 1913; 2059.1; 1 blad; Schaal 1:500.000.
          - Vaarwaters en Ankerplaatsen nabij Noordwesthoek Sumatra. Uitgave van het ministerie van marine, Afdeling Hydrografie, Den Haag. Gedrukt te Amsterdam., 1913; 2063; 1 blad
          - Westkust Sumatra. Noordkust Simeuloe. Sinabang-baai en Telok Linggi. Opgenomen met Hr.Ms. opnemingsvaartuig Van Gogh in 1911. Uitgave van het ministerie van marine, Afdeling Hydrografie, Den Haag. Gedrukt te Haarlem., 1913; 2064.1; 1 blad; Schaal 1:25.000.
          - Westkust Sumatra. Vaarwaters en Ankerplaatsen nabij het eiland Simeuloe. Opgenomen met Hr.Ms. opnemingsvaartuig Van Gogh in 1911-1912. Uitgave van het ministerie van marine, Afdeling Hydrografie, Den Haag., 1913; 2068.1; 1 blad
          - Noordkust Sumatra. Og. Pidië tot Diamant-punt. Uitgave van het departement van marine, Afdeling Hydrografie, Den Haag., 1913; 2069; 1 blad; Schaal 1:200.000.
          - Westkust Sumatra. Noordkust Simeuloe. Loegoe Sibigo. Opgenomen met Hr.Ms. opnemingsvaartuig Van Gogh in 1911. Uitgave van het ministerie van marine, Afdeling Hydrografie, Den Haag. Gedrukt te Amsterdam., 1913; 2070; 1 blad; Schaal 1:25.000.
          - Westkust Sumatra. Noordkust Simeuloe. Telok Dalam en Loegoe Sibaboe. Opgenomen met Hr.Ms.opnemingsvaartuig Van Gogh in 1911. Uitgave van het ministerie van marine, Afdeling Hydrografie, Den Haag. Gedrukt te Amsterdam., 1913; 2071; 1 blad; Schaal 1:25.000.
          - Noordwesthoek Sumatra en nabijliggende eilanden. Samengesteld in 1912. Uitgave van het ministerie van marine, Afdeling Hydrografie, Den Haag., 1913; 2074; 1 blad; Schaal 1:100.000.
          - Westkust Sumatra. Simeuloe. Opgenomen met Hr.Ms. opnemingsvaartuig Van Gogh in 1911-1912. Uitgave van het ministerie van marine, Afdeling Hydrografie, Den Haag. Gedrukt te Amsterdam., 1913; 2075.1; 1 blad; Schaal 1:150.000. Met inzet: Kokos-eilanden of Salaoet-eilanden (1:50.000)
          - Westkust Sumatra, Benkoelen tot Straat Soenda. Uitgave van het ministerie van marine, Afdeling Hydrografie, Den Haag. Gedrukt te Haarlem., 1913; 2076; 1 blad; Schaal 1:500.000.
          - Noordwestkust Sumatra. Og. Meureudoe tot Meulaboh. Uitgave van het ministerie van marine, Afdeling Hydrografie, Den Haag. Gedrukt te Haarlem., 1913; 2077; 1 blad; Schaal 1:250.000.
          - Noord- en Westkust Sumatra. Diamant-punt tot Sinkel. Samengesteld in 1913. Uitgave van het ministerie van marine, Afdeling Hydrografie, Den Haag. Gedrukt te Haarlem., 1914; 2090.1; 1 blad; Schaal 1:500.000.
          - Westkust Sumatra. Meulaboh tot Tapa Toean. Uitgave van het ministerie van marine, Afdeling Hydrografie, Den Haag., 1914; 2102; 1 blad; Schaal 1:250.000.
          - Westkust Sumatra. Padang tot Vlakkehoek. Samengesteld in 1897. Herziene uitgave van het ministerie van marine, Afdeling Hydrografie, Den Haag. Gedrukt te Amsterdam., 1915; 1570.2; 1 blad; Schaal 1:1.000.000.
            Zie ook inv. nr. 1570.1
          - Westkust Sumatra. Tapa Toean tot Siboga en Banjak-Eilanden. Opgenomen met Hr.Ms. opnemingsvaartuigen Van Gogh en Van Doorn in 1909-1914. Uitgave van het ministerie van marine, Afdeling Hydrografie, Den Haag., 1915; 2101; 1 blad; Schaal 1:250.000. Met inzetten: Vaarwater bij Troemon en de Og. Kareueng (1:100.000); Vaarwater bij de Og. Poelo (1:50.000)
          - Oostkust Sumatra. Mond der Deli-rivier. Uitgave van het ministerie van marine, Afdeling Hydrografie, Den Haag., 1916; 2115; 1 blad; Schaal 1:40.000.
          - Vaarwaters en Ankerplaatsen op de Westkust van Sumatra (Keutapang Past tot Singkel). Met inzetten: Rede Soesoh (1:30.000); Rede Labohan Adji; Rede Meuké; Vaarwater bij de Og. Poeloe (1:25.000); Boebon-Baai (1:60.000); Baai van Meulaboh; Rede Tapa Toean (1:25.000). Opgenomen met Hr.Ms. opnemingsvaartuig Van Doorn in 1914-1915. Uitgave van het ministerie van marine, Afdeling Hydrografie, Den Haag., 1916; 2116; 1 blad
          - Vaarwaters en Ankerplaatsen op de Westkust van Sumatra en nabijliggende Eilanden. Blad V. Uitgave van het ministerie van marine, Afdeling Hydrografie, Den Haag., 1916; 2128; 1 blad
          - Noord- en Westkust Sumatra. Diamant-punt tot Sinkel. Samengesteld in 1913. Herziene uitgave van het ministerie van marine, Afdeling Hydrografie, Den Haag. Gedrukt te Haarlem., 1917; 2090.2; 1 blad; Schaal 1:500.000.
            Zie ook inv. nr. 2090.1
          - Westkust Sumatra. Tapa Toean tot Beneden Banjak-Eilanden. Opgenomen met Hr.Ms. opnemingsvaartuig Van Doorn in 1914-1915. Uitgave van het ministerie van marine, Afdeling Hydrografie, Den Haag., 1917; 2127; 1 blad; Schaal 1:100.000.
          - Sumatra (Noordelijk gedeelte). Uitgave van het ministerie van marine, Afdeling Hydrografie, Den Haag., 1917; 2130; 1 blad; Schaal 1:1.000.000.
          - Westkust Sumatra. Mentawei-Eilanden. Oostkust Siberoet. Opgenomen met Hr.Ms. opnemingsvaartuigen Van Gogh in 1909 en Van Doorn in 1915. Telok Taileleo naar een schets door de staf van Hr.Ms. Asahan in 1903. Uitgave van het ministerie van marine, Afdeling Hydrografie, Den Haag., 1917; 2131; 1 blad; Schaal 1:100.000.